Inventaris van de archieven van de Nederlandse Bond van Volkshuizen (NBV); Nederlandse Bond voor Sociaal-Cultureel Vormingswerk, (1922) 1928-1979 (1982)
Nationaal Archief, Den Haag
Nederlandse Bond van Volkshuizen
Ned. Bond van Volkshuizen
1922-1982
merendeel 1928-1979
I27116
43.80 meter; 513 inventarisnummers.
Normale geschreven, getypte en gedrukte documenten, geen bijzondere handschriften.
Nationaal Archief, Den Haag
Nederlandse Bond voor Sociaal-Cultureel Vormingswerk (NBV)
Het archief van de Nederlandse Bond voor Sociaal-Cultureel Vormingswerk (NBV) is geordend volgens een dossierstelsel en bevat bescheiden uit de periode 1928-1977. De stukken bestaan uit correspondentie, vergaderstukken, beleidsstukken, en stukken m.b.t. organisatorische aangelegenheden. Tevens bestaat het archief uit dossiers gevormd aangaande de verschillende activiteiten en ontwikkelingen ontplooid door de bond, personele aangelegenheden, stukken betreffende accommodatie en beheer, en de archiefbescheiden afkomstig uit de verschillende districten in Nederland. Daarnaast zijn er nog dossiers gevormd m.b.t. de leden, een financieel archief en een subsidie administratie.
Archiefvorming
Geschiedenis van het archiefbeheer
De verwerving van het archief
Het archief is door schenking verworven.
2.19
Aanwijzingen voor de gebruiker
Openbaarheidsbeperkingen
Volledig openbaar.
Materiële beperkingen
Aanvraaginstructie
Openbare archiefstukken kunnen online worden aangevraagd en gereserveerd. U kunt dit ook via de terminals in de studiezaal van het Nationaal Archief doen. Om te kunnen reserveren dient u de volgende stappen te volgen:
U maakt een profiel aan op www.gahetna.nl, en logt vervolgens in
Via de archiefinventaris (alleen de beschrijvingen met rode nummers) selecteert u het gewenste archiefstuk door op de knop 'Reserveren' te klikken
In het volgende scherm geeft u aan op welke dag u het archiefstuk wilt inzien
Indien u zich bevindt in de studiezaal en een tafelnummer heeft ontvangen kunt u dit nummer vermelden. Als u geen tafelnummer heeft kunt u tafelnummer 777 laten staan
Vervolgens bevestigt u uw reservering door deze te versturen.
Verwant materiaal
Beschikbaarheid van kopieën
Beschrijving van de series en archiefbestanddelen
- Algemene Correspondentie
  - Algemene correspondentie A/Z., ± 1946-1949; 138
    Op naam van persoon/organisatie geordend (afzender/geadresseerde).
  - Algemene correspondentie I., 1945-1950; 136
    Tenaam stelling giro, aanvraag deblokkering giro ± 1947.
    Centraal Buro voor de Statistiek, diverse enquetes 1939 en 1946/1950.
    Correspondentie met mevr. J. Vlasblom-Engelmoet, Rotterdam (hield regelmatig lezingen voor leidersbijeenkomsten v.d. Bond).
    Commissie Jeugdhuis-Volksverbond - relatie met bijeenkomsten afgevaardigden jongerengroepen in 1947/1948? (zie dossier betr. leiderstrainingen).
    Werving van de eerste Algemeen Secretaris (1949) benoemd C. Louwerse.
    Okt. 1949, Bestuurs- en afgevaardigdenbijeenkomst met inleiding van dr. Ph. J. Idenburgh over 'Volksontwikkeling in deze tijd'.
    Commissie voor Leiderstraining zgn. Cie. Demmers ± 1949 (zie ook notulen bestuurs 18/6/49, 25/4/49 en 15/1/49 en eerder relatie met conferentie Volksontwikkeling en opleiding 24/25-3-49/relatie met Fivoy Kennemerstaten).
    Diverse verzoeken om informatie en dokumentatie.
    Wim Bijl, O.H. Rotterdam oa betr. cursussen.
    Donateurs.
    Correspondentie met Dien Schouten adm. O.H. Rotterdam (betr. overdracht secretariaat).
    Correspondentie met Mien Geilman-de Jong betr. curussen.
    Nieuwe initiatieven.
  - Algemene correspondentie II., 1945-1950; 137
    Internaat van Brienenoord cursussen ter opleiding van jeugdleid(st)ers, uitgaande v.d. clubhuizen de Ahrend enz. aanvankelijk ook vanuit NBV.
    Vrijzinnig Christelijke Jeugd Centrale 1948.
    Samenwerking met het LOI op het gebied van schriftelijke cursussen.
    Tentoonstelling Jeugd van Nederland 19-8 / 18/9/49. (Nog te vergelijken met algemene correspondentie NJG 1948/1949)
    Mei 1948, bezoek van mrs. D. Johnson, Hon. secr. BARS Londen bezoeken van andere buitenlanders.
    Algemene Nederlandse Vredesaktie 1946.
    ANWB
    Jeugdclubcentrale Rotterdam p/a On Huis, Rotterdam.
    Uitgave van het Vonkboek ter nagedachtenis aan Hermien v.d. Heide ('45/'46).
    Wijkgedachte in Rotterdam (1946).
    Jeugd-Ontwikkelings-Centrale Rotterdam (1946).
    Correspondentie met Verbond voor Veilig Verkeer ivm jeugdverkeersopvoeding 1947.
    Correspondentie met de Bond van Plattelands Vrouwen + de Plattelandsvrouwe (1946/1947).
    Het Nationaal Instituut en het Nederlands Filminstituut (1946/1949).
  - Algemene Correspondentie A/K., 8/9/55 t/m 31/12/57; 139
  - Algemene Correspondentie L/R., mrt 1954 t/m 31/12/57; 140
  - Algemene Correspondentie S/Z., dec. 1954 t/m 31/12/57; 141
  - Diverse Correspondentie., 1929-1960; 135
    Chronologische correspondentie.
    Adviescommissie Plaatselijke Gemeenschappen 1955.
    Verdeling opbrengst gelukstelegrammen 1940.
    Diverse nota's en rapporten.
  - Circulaires aan de leden (voorzover niet op onderwerp opgeborgen)., 1928/1945 en 1950/1956; 252
    Geen circulaires periode 1946/1949 aangetroffen in dit dossier ook 7 informatiebladen voor de bij de NBV aangesloten instellingen als aanvulling op mededelingen in de Schalm, betr. period okt. 1951/juli 1953
    1957/1963 (betr. vnl Financiële aangelegenheden)
    1964/1972 (betr. vnl Financiële aangelegenheden)
  - Kontakten met Ministerie OKW/VBS en met Ministerie MaWe., 1946-1960; 378
    OKW/VBS - Landelijke Jeugdactie Commissie 1946/1960.
    Studiebijeenkomsten, nationaal en internationaal, georganiseerd door OKW/MaWe/UN.
    MaWe, 23/6/55, bijeenkomst over maatschappelijke aspecten van de moderne stadswijk.
    MaWe, sociaal onderzoek in de economische ontwikkelingsgebieden (1953).
    MaWe, Beraad Landelijke Toporganen over maatschappelijk werk in de ontwikkelingsgebieden, 1954.
    OK&W/VBS, Nazorg deelne(e)m(st)ers rijkskampen en -internaten voor sociale jeugdzorg (1949/1955).
    MaWe, div. corresp.
    OKW, div. corresp.
- Opbouw van de Organisatie
  - Oprichting en Instandhouding
    - Oprichting van de Bond 8 juni 1928, Statuten en Huishoudelijk Reglement en -wijzigingen, Opheffing van de Bond., 22/11/75; 94
      Zie ook AKTIVITEITEN/"WERKONTWIKKELING" -onderzoek m.b.t. het buurthuiswerk i.h.k. van de voorbereiding statutenwijziging 1958, periode 1955/1962; overgedragen aan NRMW/NCC Studiecommissie Buurt(huis)- en Wijkwerk
    - Oprichting van het Landelijk Samenwerkingsverband van zelfstandige Distrikten, Statuten en Huishoudelijk Reglement en -wijzigingen tot opheffing van de NBV per 1.1.78., 94
      Zie voor voorbereidingen aan de oprichting OPBOUW VD ORGANISATIE/STRUKTUUR Ontwikkeling van een Landelijk Samenwerkingsverband van zelfstandige distrikten periode 1973/1975, incl. opheffingsvergadering 22/2/79 en liquidatie(kie.) nbv
    - Begeleiding/advisering van de organisatie., 94
    - College van Adviseurs van de NBV., 1950-1959; 103
    - 25 jarig jubileum NBV., 8 juni 1953; 104
      Zie ook uitgave Een idee verovert de Wereld van H. Pennaerts (corresp. 1950/1954) standnr. 265 (onder VOORL. EN INFORMATIE)
    - 40 jarig jubileum NBV., 8 juni 1968; 105
      Feitelijke viering vond plaats op 1 en 2 november 1968.
      Zie voor stukken betr. Jubileumfilm Samenleven... dicht bij huis AKTIVITEITEN MBT PUBLIC RELATIONS.
      Zie voor tekst toespraak Dr. M. Klompé op het jubileum-congres Schalm 25 (1968) nr. 6 blz. 423-432 (tekst ontbreekt in deze dossiers).
      Zie voor foto-boek van de festiviteiten in Op Gouden Wieken, dokumentatie kast historisch materiaal gamma.
      zie voor oorkonde aan het NBV-bestuur, afd. paz. Gamma
      Algemene regelingen (programma, publiciteit, kosten etc.).
      Jubileumcommissie (vergaderingen etc.).
      Koninklijke onderscheidingen, interne huldeblijkingen.
      Schalmnummer (vergaderingen, redaktiecie., auteurs, samenstelling jubileum-nummer, inclusief correcties op dit jubileumnummer.
      Entertainment (vergaderingen programma-cie etc.).
      Uitnodigingen, representatieve verplichtingen, hotelreservering enz.
      Conferentie (wel gepland doch niet gehouden).
    - Samenwerking met het Commissariaat voor Maatschappelijk en Cultureel Werk vanwege de Nederland Hervormde Kerk (corresp)., vanaf 1959; 94
      Zie voor voorgaande stukken Relatie NBV/NH Kerk, correspondentie 1950/1957.
  - Struktuur en Doelstelling
    - Reorganisatie van de Bond, gewestelijke indeling 1937, herindeling van de gewesten ± 1948., 1937, ± 1948; 95
      Niet compleet.
    - Reorganisatie van de Bond, Indeling in de Secties: Buurthuiswerk in de Steden, Buurthuiswerk ten Plattelande; Buurthuiswerk in de Industriegebieden., ± 1954; 96A
    - Voorstellen tot reorganisatie van de Bond, incl. Statutenwijzing (betr. Regionale indeling)., 1960-1961; 96B
    - Onderzoek naar de Struktuurproblemen en Voorstellen tot Reorganisatie van de Bond (betr. Regionale Indeling)., 1962 - mei 1963; 97
    - Uitbouw van de NBV - Distriktsvorming., 1963-1966; 98
      Zie voor vorming van de distrikten afzonderlijk DISTRIKTEN VAN DE NBV.
    - Onderzoek mr. B.H. Rümke naar het funktioneren van de organisatie., 1969-1972; 99
    - Opzet Lange Termijn Planning met behulp van Volder en Co., 1970; 99
      Geen uitvoering aan gegeven, vertrouwelijk materiaal.
    - Formulering doelstelling NBV t.b.v. ALV 1970 (Nota wat wil de NBV)., 99
      Zie voor voorgaande stukken SAMENWERKING NBV/SALCO - Adviescommissie Samenwerking NBV-Federatie inzake de vraag of en zo ja op welke wijze de NBV zou kunnen samenwerking met Salco = nota Samenlevingshulp en Cultureel Werk (1969) (vgl ook lidmaatschapsopzegging Ons Huis Amsterdam per 1972)
    - Formulering struktuur NBV t.b.v. ALV (nota De Strukturering van de NBV)., 1970; 99
    - Formulering voorstellen tot herstrukturering van de NBV aan de ALV., 1971; 100
    - Gedachtenwisseling op distriktsniveau over voorstellen herstrukturering van de NBV aan de ALV., 1971; 100
    - Voorstellen mbt Werkwijze en Werkdoelen aan de ALV., 1972; 100
      zie voor uitvoering besluiten mbt ontwikkeling Mens en Maatschappijvisie apart dossier onder BELEIDSUITVOERING
    - Enquete onder de leden van de NBV en overige reakties op de voorstellen mbt Werkwijze en Werkdoelen., okt.1972; 100
  - Doelstelling
    - Notities over de plaats van de Bond in de Nederlandse Samenleving., 1940-1960; 142
      Diskussies binnen de Bond over de plaats van de volkshuizen in de huidige nederlandse samenleving (begin tot medio 1940).
      Nota de plaats van de NBV in de Nederlandse Samenleving en haar relatie tot de Landelijke Stg. Clubhuizen. (zie ook vergadering Dagelijks Bestuur 14/12/50)
      Correspondentie betr. de Bond als landelijke organisatie voor buurthuiswerk. (zie ook Beleidsgesprekken met Ministerie MaWe dd 19/4 en 8/6/55 en de audientie bij Minister Klompe van MaWe op 24/10/56)
      Werkgroep Buurthuiswerk-Clubhuiswerk ± 1954 i.s.m. Landelijke Stg. Clubhuizen voor de ongeorganiseerde jeugd (w.i. eindrapport).
      Notities over de Algemeenheid van het buurthuiswerk (1957) (zie ook kwestie benoeming Hessen in het DB (begin 50er jaren, dossier reorganisatie van de Bond 1950) - Statutenwijziging ± 1952; zie ook Algemeenheidsnummer van de Schalm; Zie ook Bestuursvergaderingen over de Algemeenheid; Zie ook Relatie NBV/NH Kerk, betr. Conferentie Mens en het Buurthuiswerk; Zie ook NBV Conferentie 1954 Achtergronden en taak van het buurthuiswerk in deze tijd.
      Notitie Buurthuiswerk .... Sociale Wijkopbouw (19/9/57).
      Besprekingen over Sociale Wijkopbouw (± 1960).
      Geschiedenis van de Bond (w.i. verslag L. Havelaar Overzicht van het werk van de Nederlandse Bond van Volkshuizen in de jaren 1940-1945).
      Armoede en pijpekruid, herinneringen van C. Wilbrenninck 1968 (Oorspronkelijke versie + versie zoals verschenen in de Schalm nr. 3 1968).
    - Relatie NBV - Nederlands Hervormde Kerk, correspondentie., 1950-1957; 142
      Zie voor vervolg Samenwerking met het Commissariaat voor Maatschappelijk en Cultureel Werk van de NH Kerk v.a. 1959.
      Adviescommissie v.d. Opleiding tot Sociaal Cultureel Vormingsleiders van Kerk en Wereld (zie ook Maatschappelijk en Cultureel Opbouwwerk in de Rampgebieden (Zeeland enz.) 1953).
      Plaatsing Wika's bij NBV-leden (Wika Gesink, Wika Brands).
      Over de Algemeenheid van het Werk.
      Rechtspositie van de Wika's.
      Conferentie De Mens en het buurthuiswerk sept. 1955 (zie ook NBV-brochure nr. 4 (AKTIVITEITEN MBT voorl. en informatie))
      Conferentie Hoe staat de Christen in het dorps- en buurthuiswerk i.o.m. de NBV (sept. 1956).
      Chronologische correspondentie over div. onderwerpen 1951/1957.
  - Struktuur
    Zie voor Verzelfstandiging van de distrikten en regeling van de verhouding tot de landelijke organisatie NBV: DISTRIKTEN VAN DE NBV.
    Zie voor Oprichting van het Landelijk Samenwerkingsverband van zelfstandige distrikten: OPBOUW VAN DE ORGANISATIE.
    - Ontwikkeling van een Landelijk Samenwerkingsverband van zelfstandige distrikten, algemeen., 1973-1975; 101
    - Ontwikkeling van een Landelijk Samenwerkingsverband van zelfstandige distrikten, vergaderingen NBV-Raad., 22/3, 7/6, 4/10. 5/11/75; 101
      Zie voor verdere vergaderingen NBV-Raad: BELEIDSVORMING.
    - Ontwikkeling van een Landelijk Samenwerkingsverband van zelfstandige distrikten, aktiviteiten Projektgroep NBV-nieuwe stijl., 1974; 101
    - Ontwikkeling van een Landelijk Samenwerkingsverband van zelfstandige distrikten, plenaire aktiviteiten Werkgroep O.N.S., 23/11/74 tot 22/11/75; 102
      O.N.S. = Ontwikkeling Nieuwe Struktuur
    - Ontwikkeling van een Landelijk Samenwerkingsverband van zelfstandige distrikten, sub-groep aktiviteiten Werkgroep O.N.S., 23/11/74 tot 22/11/75; 102
    - Ontwikkeling van een Landelijk Samenwerkingsverband van zelfstandige distrikten, inventarisatie en afstemming landelijke- en distriktstaken., 102
  - Relatie NBV/SALCO
    Zie ook EXTERNE KONTAKTEN/ZUSTERORGAN - voorbereidingen aan de tot standkoming van de Salco.
    - Overleg binnen de NBV over de relatie tot de Salco en de mogelijke punten van samenwerking., 1969-1970; 263
    - Adviescommissie Samenwerking NBV-Salco inzake de vraag of en zo ja op welke wijze de NBV zou kunnen samenwerken met Salco = Nota Samenlevingshulp en Cultureel Werk., 1969; 263
      Voor vervolg zie STRUKTUUR EN DOELSTELLING: Formulering doelstelling NBV t.b.v. ALV 1970 (nota Wat wil de NBV).
    - Overleg tussen NBV en Salco over de mogelijkheden tot samenwerking t/m behandeling van het samenwerkingsvoorstel 10/8/71 op de ALV 1971., 263
    - Verdere uitwerking van het samenwerkingsvoorstel tot Voorstel Ontwikkeling Samenwerking NBV/Salco., 7/11/72; 263
    - Integratie NBV-Salco - Algemeen proces v.a. voorstel Samenwerking dd. 7/11/72 tot stopzetting fusiebesprekingen 1974 (algemeen)., 262
    - Sub-dossier - Overleg binnen de NBV over de te voeren strategie in het (integratie) proces., 262
    - Sub-dossier - Uitwerking van de onderdelen van het integratieproces., 262
- Beleid
  - Beleidsvorming
    - Algemeen (besluitvormingsprocedures)., 74
    - Algemene Leden Vergaderingen en -Conferenties., 1928 t/m 1949; 77
    - Algemene Leden Vergaderingen en -Conferenties., 1950 t/m 1957; 78A
    - Algemene Leden Vergaderingen en -Conferenties., 1958 t/m 1964; 78B
      Er is in 1962 geen alv gehouden.
    - Algemene Leden Vergaderingen en -Conferenties., 1965 t/m 1968; 79
      Vanaf 1969 werden 2 dossiers aangelegd: 1 dossier met de complete vergadersets zoals deze naar de leden zijn toegezonden. 1 dossier betr. het onderwerp ALV, waarvan de agendabijlagen op onderwerp zijn opgeborgen. Sinds 1969 werd de ALV-agenda gesplitst in een huishoudelijk- en in een inhoudelijk deel.
    - Algemene Leden Vergaderingen., 1969 t/m 1973; 80
      Complete vergadersets.
    - Algemene Leden Vergaderingen., 1974 t/m 1975; 81
      Zie voor vervolg NBV-Raad.
    - Algemene Leden Vergaderingen., 1969; 82
      Onderwerpsdossiers.
    - Algemene Leden Vergaderingen., 1970; 82
    - Algemene Leden Vergaderingen., 1971; 82
    - Algemene Leden Vergaderingen., 1972; 82
    - Algemene Leden Vergaderingen., 1973; 82
    - Algemene Leden Vergaderingen., 1974, 20 april; 83
    - Algemene Leden Vergaderingen., 1974, 23 november; 83
    - Algemene Leden Vergaderingen., 1975; 83
      incl. bandopnamen
    - NBV-Raad, samenstelling en werkwijze., 74
    - NBV-Raad, vergaderingen., 1976; 74
      Onderwerpsdossiers (agendabijlagen op onderwerp opgeborgen).
      Zie voor vergaderingen NBV-Raad in oprichting 1975 OPBOUW VAN DE ORGANISATIE -Ontwikkeling van een Landelijk Samenwerkingsverband van Zelfstandige distrikten - vergaderingen NBV Raad io 1975.
    - NBV-Raad, vergaderingen., 22/3/75 t/m 1e halfjaar 1976; 66
      Complete vergadersets zoals deze aan de NBV-Raadsleden zijn toegezonden.
    - NBV-Raad, vergaderingen., 2e halfjaar 1976; 67
    - NBV-Raad, vergaderingen., 1977-1979; 74
    - NBV-Raad, vergaderingen., 1977, 1e halfjaar; 68
    - NBV-Raad, vergaderingen., 1977, 2e halfjaar + 1978 + 1979; 69
    - Bestuur, vergaderingen., 1928 t/m 1945; 1
      Stukken niet kompleet.
    - Bestuur, vergaderingen., 1946 t/m 1950; 2
    - Bestuur, vergaderingen., 1951 t/m 1955; 3
    - Bestuur, vergaderingen., 1956 t/m 1959; 4
    - Bestuur, vergaderingen., 1960 t/m 1961; 5
    - Bestuur, vergaderingen., 1962 t/m 1963; 6
    - Bestuur, vergaderingen., 1964; 7
    - Bestuur, vergaderingen., 1965, 1e halfjaar; 8
    - Bestuur, vergaderingen., 1965, 2e halfjaar; 9
      Vanaf 1966 werden er 2 dossiers aangelegd: 1 dossier bevat de complete vergadersets zoals deze naar de bestuursleden zijn toegezonden; 1 dossier betr. het onderwerp bestuursvergaderingen, waarvan de agendabijlagen op onderwerp zijn opgeborgen.
    - Bestuur, agenda's en notulen van vergaderingen., 1966 t/m 1970; 27
      Betr. onderwerpdossiers.
    - Bestuur, vergaderingen., 1966, 1e halfjaar; 10
      Betr. complete vergadersets.
    - Bestuur, vergaderingen., 1966, 2e halfjaar; 11
    - Bestuur, vergaderingen., 1967, 1e halfjaar; 12
    - Bestuur, vergaderingen., 1967, 2e halfjaar; 13
    - Bestuur, vergaderingen., 1968; 14
      Betr. complete vergadersets
    - Bestuur, vergaderingen., 1969, 1e halfjaar; 15
    - Bestuur, vergaderingen., 1969, 2e halfjaar; 16
    - Bestuur, vergaderingen., 1970, 1e halfjaar; 17
    - Bestuur, vergaderingen., 1970, 2e halfjaar; 18
    - Bestuur, vergaderingen., 1971-1975; 29
      Betr. onderwerpsdossiers.
    - Bestuur, vergaderingen., 1971; 19
    - Bestuur, vergaderingen., 1972; 20
    - Bestuur, vergaderingen., 1973, 1e halfjaar; 21
    - Bestuur, vergaderingen., 1973, 2e halfjaar; 22
    - Bestuur, vergaderingen., 1974, 1e halfjaar; 23
    - Bestuur, vergaderingen., 1974, 2e halfjaar; 24
    - Bestuur, vergaderingen., 1975, 1e halfjaar; 25
    - Bestuur, vergaderingen., 1975, 2e halfjaar; 26
      30/10/75 laatste bestuursvergadering; opgeheven ivm federatievorming (ontwikkeling LSV) werkzaamheden gedeeltelijk overgenomen door een liquidatiecommissie en gedeeltelijk door Koordinatiekommissie.
    - Bestuur, samenstelling en werkwijze., ± 1975; 30
    - Bestuur, correspondentie met bestuursleden., 1945- ± 1959; 28
    - Koordinatie-Kommissie, samenstelling en werkwijze., 74
    - Koordinatie-Kommissie, vergaderingen., 21/10/75 t/m 1976; 74
    - Koordinatie-Kommissie, vergaderingen., 21/10/75 t/m 1976, 1e halfjaar; 70
    - Koordinatie-Kommissie, vergaderingen., 1977; 74
    - Koordinatie-Kommissie, vergaderingen., 1977; 72
    - Koordinatie-Kommissie, vergaderingen., 1978; 74
    - Koordinatie-Kommissie, vergaderingen., 1978; 73
    - Koordinatie-Kommissie, vergaderingen., 1976, 2e halfjaar; 71
    - Dagelijks Bestuur, vergaderingen., 1929 t/m 1947; 84
      Dossiers niet compleet.
    - Dagelijks Bestuur, vergaderingen., 1950 t/m 1956; 86
    - Dagelijks Bestuur, vergaderingen., 1957 t/m 1959; 85
    - Dagelijks Bestuur, vergaderingen., 1960 t/m 1961; 87
    - Dagelijks Bestuur, vergaderingen., 6/10/70 t/m november 1971; 93
    - Dagelijks Bestuur, vergaderingen., 6/10/70 t/m november 1971; 88
    - Agendacommissie van het Bestuur, vergaderingen., december 1971 t/m 1972; 93
    - Agendacommissie van het Bestuur, vergaderingen., december 1971 t/m 1972; 89
    - Agendacommissie van het Bestuur, vergaderingen., 1973; 93
    - Agendacommissie van het Bestuur, vergaderingen., 1973; 90
    - Agendacommissie van het Bestuur, vergaderingen., 1974; 93
    - Agendacommissie van het Bestuur, vergaderingen., 1974; 91
    - Agendacommissie van het Bestuur, vergaderingen., 1975; 93
    - Agendacommissie van het Bestuur, vergaderingen., 1975; 92
  - Beleidsvoorbereiding
    - Staf, vergaderingen., 1964-1965; 32
      Dossier niet compleet.
    - Staf, vergaderingen., 1966; 33
    - Staf, vergaderingen., 1967; 34
    - Staf/Beleidsstaf, vergaderingen., 1968 t/m 1971; 46
      Onderwerpsdossier.
    - Staf, vergaderingen., 1968; 35
    - Staf, vergaderingen., 1969; 36
    - Beleidsstaf, vergaderingen., 1970; 37
      Zie voor stafstudiedagen AKTIVITEITEN MBT DESKINDIGHEIDSBEVORDERING.
    - Beleidsstaf, vergaderingen., 1971; 38
    - Beleidsstaf, vergaderingen., 1972-1975; 47
    - Beleidsstaf, vergaderingen., 1972; 39
    - Beleidsstaf, vergaderingen., 1973; 40
    - Beleidsstaf, vergaderingen., 1974; 41
    - Beleidsstaf, vergaderingen., 1975, 1e halfjaar; 42
    - Beleidsstaf, vergaderingen., 1975, 2e halfjaar; 43
    - Konsulentenberaad, vergaderingen., 1976 + 1e halfjaar 1977; 48
    - Konsulentenberaad, vergaderingen., 1976; 44
    - Konsulentenberaad, vergaderingen., 1977; 45
      Voor vervolg zie gamma archief OVERLEG CONSULENTENBERAAD NBV/SALCO POF.
    - Financiële Commissie, aktiviteiten., 1953 t/m 1959; 52
      Commissie is eind 1975 opgeheven ivm reorganisatie van de Bond (ontwikkeling van een landelijk samenwerkingsverband van zelfstandige distrikten)
    - Financiële Commissie, aktiviteiten., 1960 t/m 1975; 53
    - Financiële Commissie van de NBV-Raad, oprichting van de commissie vergaderingen vanaf oprichting t/m 1977., 54
    - Financiële Commissie van de NBV-Raad, vergaderingen t/m opheffing., 1978 t/m 28/2/79; 55
    - Adviescommissie voor Financien en Subsidie., 1955; 52
      Ivm bijdrageregeling v.d. Bond.
    - Financiële Club, vergaderingen v.a. oprichting t/m juni 1973., febr. 1972 t/m juni 1973; 64
      Deze commissie startte aanvankelijk onder de naam Financiële club attak, t.b.v. dienstverlening op financieel terrein aan de leden van de NBV dmv de rubriek Attak-Praktisch-Financieel.
    - Financiële Club, vergaderingen., juli 1973 t/m juni 1974; 64
    - Financiële Club, vergaderingen., 2e halfjaar 1974; 64
    - Financiële Club, vergaderingen., 1e halfjaar 1975; 65
    - Financiële Club, vergaderingen., 2e halfjaar 1975; 65
    - Financiële Club, vergaderingen., 1976; 65
    - Financiële Club, vergaderingen., 1977, 1e halfjaar; 65
      Voor vervolg zie Gamma-archief Overleg Financiële Werkadviseurs.
  - Beleidsuitvoering
    Zie ook rubriek FINANCIEEL ARCHIEF/SUBSIDIE-ADMINISTRATIE.
    - Beleidsnota 5 jaren plan NBV, Nota Toekomst vd NBV, 1e en 2e ronde., 1967-1968; 270
    - Uitgangspunten voor het beleid, beleids- en werkplannen, vertegenwoordigingenbeleid., 1969-1975; 270
    - Uitgangspunten voor het beleid, beleids- en werkplannen, vertegenwoordigingenbeleid., 1976-1977; 270
    - Funktionarissenoverleg, ter formulering van uitgangspunten voor het NBV-beleid., 1971-1972; 270
      Resultaat v.d. funktionarissendagen 1969-1971 (zie AKTIVITEITEN MBT DESK. BEV).
    - Lidmaatschappen en vertegenwoordigingen., 378